臺灣臺中地方法院刑事判決　　　　　　 100年度訴字第1909號
公　訴　人　臺灣臺中地方法院檢察署檢察官
被　　　告　廖佳文
上列被告因違反槍砲彈藥刀械管制條例案件，經檢察官提起公訴
（100年度偵緝字第878號），本院依簡式審判程序判決如下：
    主  文
廖佳文未經許可寄藏子彈，處有期徒刑月，併科罰金新臺幣壹
萬伍仟元，有期徒刑如易科罰金，罰金如易服勞役，均以新臺幣
壹仟元折算壹日，緩刑貳年，緩刑期間付保護管束。扣案之口徑
１２ＧＡＵＧＥ制式霰彈壹顆沒收。
    事  實
一、廖佳文明知子彈為槍砲彈藥刀械管制條例所管制之物品，非
    經中央主管機關內政部之許可，不得非法持有、寄藏，竟基
    於寄藏子彈之犯意，於民國98年5月某日，在臺中縣豐原市
    （現改制為臺中市豐原區，下同）社口里之某網咖店內，受
    真實姓名年籍不詳、綽號「小嘉」之成年男子委託，代為保
    管藏放口徑12GAUGE制式霰彈2顆、口徑9MM制式子彈1顆，而
    自綽號「小嘉」之成年男子收受上開制式霰彈2顆、制式子
    彈1顆，並將上開制式霰彈2顆、制式子彈1顆，藏放在其向
    不知情之友人陳冠宏所借住、位在臺中縣豐原市○○路695
    巷18號3樓陳冠宏租屋處之房間內，而未經許可，寄藏上開
    制式霰彈2顆、制式子彈1顆。嗣因陳冠宏另涉強盜案件，經
    警於99年6月9日上午10時27分許，前往陳冠宏上開租屋處搜
    索，而扣得上開制式霰彈2顆、制式子彈1顆，再循線查悉上
    情。
二、案經臺中縣警察局（現改制為臺中市政府警察局）大甲分局
    報告臺灣臺中地方法院檢察署檢察官偵查起訴。
    理  由
一、按除被告所犯為死刑、無期徒刑、最輕本刑為3年以上有期
    徒刑之罪或高等法院管轄第一審案件者外，於刑事訴訟法第
    273條第1項程序進行中，被告先就被訴事實為有罪之陳述時
    ，審判長得告知被告簡式審判程序之旨，並聽取當事人、代
    理人、辯護人及輔佐人之意見後，裁定進行簡式審判程序；
    除簡式審判程序、簡易程序及第376條第1款、第2款所列之
    罪之案件外，第一審應行合議審判；刑事訴訟法第273條之
    1第1項、第284條之1分別定有明文。本件被告廖佳文所犯係
    死刑、無期徒刑、最輕本刑為3年以上有期徒刑或高等法院
    管轄第一審案件以外之罪，且於本院行準備程序時就被訴事
    實為有罪之陳述，經受命法官告知簡式審判程序之旨，並聽
    取公訴人、被告之意見後，本院合議庭認無不得或不宜改依
    簡式審判程序進行之處，經評議結果，裁定改由受命法官獨
    任行簡式審判程序，合先敘明。
二、上開事實，迭經被告廖佳文於偵訊、本院審理時，坦承不諱
    ，核與證人陳冠宏於警詢時，證述之情節相符，扣案之制式
    霰彈2顆、制式子彈1顆，經送內政部警政署刑事警察局以檢
    視法、試射法鑑驗之結果，認送鑑子彈2顆，均係口徑12GAU
    GE制式霰彈，經採樣1顆試射，可擊發，認具殺傷力；另送
    鑑子彈1顆，係口徑9MM制式子彈1顆，經試射，可擊發，認
    具殺傷力，此有該局99年6月23日刑鑑字第0990083496號鑑
    定書1份在卷可佐，另有查獲現場照片2幀附卷為證，以及制
    式霰彈2顆、制式子彈1顆扣案為憑，足徵被告自白確與事實
    相符。本件事證明確，被告未經許可寄藏子彈之犯行，應堪
    認定。
三、核被告廖佳文所為，係犯槍砲彈藥刀械管制條例第12條第4
    項之未經許可寄藏子彈罪。按刑法上寄藏，係指受寄他人之
    物，為之隱藏而言；而寄藏與持有，均係將物置於自己實力
    支配之下，僅寄藏必先有他人之持有行為，而後始為之受寄
    代藏而已，故寄藏之受人委託代為保管，其保管之本身，亦
    屬持有，不過，此之持有係受寄之當然結果（最高法院74年
    度臺上字第3400號判例意旨參照）。被告以寄藏之意思而持
    有上開子彈，其持有子彈之行為，係其寄藏行為之當然結果
    ，不再論以未經許可持有子彈罪。另按非法持有槍砲彈藥刀
    械等違禁物，所侵害者為社會法益，其持有之繼續，為行為
    之繼續，而非狀態之繼續，故其持有槍砲彈藥刀械時，該罪
    雖告成立，但其完結，須繼續至持有行為終了時為止。同時
    地被查獲持有二種以上之槍砲彈藥刀械，有可能係初始即同
    時地持有之，亦有可能係先後持有而僅同時地被查獲。於最
    初即同時地持有之情形，如持有之客體種類相同（同為手槍
    ，或同為子彈者），縱令持有之客體有數個（如數支手槍、
    數顆子彈），仍為單純一罪，不發生想像競合犯之問題；若
    持有二不相同種類之客體（如同時地持有手槍及子彈，或同
    時地持有槍砲彈藥刀械管制條例所定不同條項之槍枝，如手
    槍及改造槍枝），則為一行為觸犯數罪名之想像競合犯。至
    先後持有而僅同時地被查獲者，雖亦併有同時持有之情形（
    即二持有行為重疊部分），仍應視其持有之初之犯意如何，
    憑以判斷其先後所犯持有行為，究屬數罪併罰，抑或應論以
    連續犯（指行為發生在刑法第56條修正前者）而以一罪論（
    最高法院96年度臺上字第6417號判決意旨參照）。被告於同
    一時間、地點，受綽號「小嘉」之成年男子委託，而寄藏子
    彈3顆，按諸前揭說明，應屬單純一罪。爰審酌被告無故寄
    藏制式子彈，嚴重影響社會治安，惟考量被告未持該子彈從
    事不法行為，尚未造成實害，及其犯罪之動機、目的、品行
    、家庭經濟狀況貧寒之生活狀況、五專肄業之智識程度，暨
    犯罪後坦承犯行，態度尚屬良好等一切情狀，量處如主文所
    示之刑，並諭知易科罰金及易服勞役之折算標準。又被告未
    曾因故意犯罪受有期徒刑以上刑之宣告，有臺灣高等法院被
    告前案紀錄表在卷可稽，雖因一時失慮，致罹刑典，然其既
    已坦承犯行，足認確有悔意，經此偵審程序與論罪科刑之教
    訓後，當應知所警惕，而無再犯之虞，本院認所宣告之刑，
    以暫不執行為適當，爰依刑法第74條第1項第1款，宣告緩刑
    2年；惟被告既欠缺法治觀念，於緩刑期間，宜由觀護人施
    以法治教育並矯正其觀念，爰併宣告於緩刑期間付保護管束
    。扣案之口徑12GAUGE制式霰彈1顆，係屬槍砲彈藥刀械管制
    條例第4條第1項第2款所列違禁物，應依刑法第38條第1項第
    1款規定，宣告沒收。至於扣案之口徑12GAUGE制式霰彈1顆
    、口徑9MM制式子彈1顆，經試射、擊發後，僅餘彈頭、彈殼
    ，喪失子彈功能，而不再具殺傷力，即不屬槍砲彈藥刀械條
    例所列違禁物，爰均不予宣告沒收，附此敘明。
據上論斷，應依刑事訴訟法第273條之1第1項、第299條第1項前
段，槍砲彈藥刀械管制條例第12條第4項，刑法第11條前段、第4
1條第1項前段、第42條第3項、第38條第1項第1款、第74條第1項
第1款、第93條第1項，判決如主文。
本案經檢察官黃永福到庭執行職務。
中    華    民    國   100    年    8     月    15    日
                  刑事第十五庭  法  官  鄭舜元
以上正本證明與原本無異。
如不服本判決應於收受判決後10日內向本院提出上訴書狀，並
應敘述具體理由。其未敘述上訴理由者，應於上訴期間屆滿後
20日內向本院補提理由書(均須按他造當事人之人數附繕本)
「切勿逕送上級法院」。
                                書記官  黃聖心
中    華    民    國   100    年    8     月    15    日
附錄：論罪科刑法條：
槍砲彈藥刀械管制條例第12條
未經許可，製造、販賣或運輸子彈者，處1年以上7年以下有期徒
刑，併科新台幣500萬元以下罰金。
未經許可，轉讓、出租或出借子彈者，處6月以上5年以下有期徒
刑，併科新台幣300萬元以下罰金。
意圖供自己或他人犯罪之用，而犯前二項之罪者，處3年以上10
年以下有期徒刑，併科新台幣700萬元以下罰金。
未經許可，持有、寄藏或意圖販賣而陳列子彈者，處5年以下有
期徒刑，併科新台幣300萬元以下罰金。
第1 項至第3項之未遂犯罰之。